臺灣臺東地方法院民事裁定　　　　　　　　99年度護字第45號
聲　請　人　臺東縣政府
法定代理人　黃健庭　　
受安置人　　0000-0000.
法定代理人　0000-0000.
上列聲請人聲請繼續安置事件，本院裁定如下：
    主    文
代號00000000之少年（姓名、年籍詳卷）應安置於中途
學校，施予貳年之特殊教育。
聲請程序費用新臺幣壹仟元由聲請人負擔。
    理    由
一、按兒童或少年從事性交易或有從事之虞者，主管機關應將該
    兒童或少年安置於緊急收容中心，並應於七十二小時內提出
    報告，聲請法院裁定；又法院受理該報告時，除認為該兒童
    或少年並無從事性交易或從事之虞者，或不宜安置於短期收
    容中心者外，應裁定將該兒童或少年交付主管機關安置於短
    期收容中心；又主管機關依法院裁定將兒童或少年安置於短
    期收容中心後，應於二週至一個月內向法院提出觀察輔導報
    告及建議處遇方式，而法院依審理之結果，認為該兒童或少
    年有從事性交易者，除係罹患愛滋病者、懷孕者、外國國籍
    者、來自大陸地區者、智障者、有事實足認較適宜由父母監
    護者或其他事實足認不適合中途學校之特殊教育且有其他適
    當之處遇者外，應裁定將其安置於中途學校，施予二年之特
    殊教育，兒童及少年性交易防制條例第15條、第16條、第17
    條、第18條第2項，分別定有明文。
二、聲請意旨略以：聲請人於民國99年10月26日中午12時30分許
    ，短暫安置離家逾月之受安置人00000000（女、民國83年9
    月生，姓名及年籍詳卷附代號與真實姓名對照表）於希望學
    園，經安置機構社工於同年11月12日與受安置人會談，據受
    安置人表示其自99年 8月起陸續與加害人發生性行為，雖未
    事先約定金錢對價關係，然加害人仍會於性行為後，給予受
    安置人新臺幣（下同）1,500元至3,000元不等之金錢補償，
    受安置人因而認為可依此迅速獲得金錢花用，遂主動前往與
    加害人發生性行為，前後約計二十餘次，涉有性交易情事。
    聲請人乃於99年11月24日中午12時30分許安置於緊急收容中
    心，並經鈞院以99年護字第45號裁定准予繼續安置。現依兒
    童及少年性交易防制條例第17條第 1項規定提出觀察輔導報
    告，聲請將受安置人安置於中途學校等語。
三、經查：聲請人主張之事實，業據其提出個案法院報告書、短
    期收容中心觀察報告書、個案代號與真實姓名對照表、受安
    置人戶籍謄本及本院99年度護字第42號裁定影本等件為證，
    並經本院依職權調閱上開安置卷宗查閱無訛，受安置人對於
    上情亦坦承不諱（見本院100 年1月4日調查筆錄、本院99年
    度護字第42號卷附臺東縣警察局婦幼隊99年11月19日調查筆
    錄），堪信為真實。又受安置人自主性很強、辯才無礙、口
    才佳，能將事情說得頭頭是道，常對自己認為正確事情打抱
    不平或得理不饒人，需要被證明是對的，對弱者沒有善心及
    憐憫心，在學習上亦因經常請假及無心學習而比同年學童落
    後許多，甫安置初期之情緒不穩定，希望儘早離園，嗣與其
    父通過電話後，雖對其父承諾會讓其盡快離開學園半信半疑
    ，但情緒亦較趨於穩定，且受安置人在喜歡學園中閱讀書籍
    與思考，暨交友廣闊，認識曾安置於學園之朋友，以致想要
    藉由說出性交易事情來停止性交易，而受安置人對停止性交
    易存有期待，卻不想因此離開家庭，有不確定感，本身亦知
    道返回家中，其父無法約束其行為。經評估，受安置人清楚
    安置與回家對自我之利弊，卻因擔心離開母親與父親無法承
    擔起家計存有擔心及懷疑，惟其母於平常語言中帶有負向話
    語及有自殺意圖，並有許多事情隱瞞其父，讓社工無法清楚
    其母之想法，許多疑點易致懷疑其母與性交易有關，再者，
    其父也表示擔心受安置人返家後無法管教，作出無法控制及
    想像之行為，乃希望能繼續安置到18歲，故建議安置於中途
    學校，藉由這段期間提昇受安置人家庭之功能，及提供穩定
    環境幫助受安置人學習等情，有臺東縣政府委託財團法人臺
    灣兒童暨家庭扶助基金會附設臺東縣私立家扶希望學園辦理
    短期收容中心觀察報告書1 份在卷可佐。從而，本件受安置
    人既有從事性交易之事實，又依上開觀察輔導報告，受安置
    人並無兒童及少年性交易防制條例第18條第2 項所列不得安
    置於中途學校之原因，是聲請人聲請將受安置人安置於中途
    學校，施予2年之特殊教育，與法相符，應予准許。
四、依兒童及少年性交易防制條例第5條、非訟事件法第21條第1
    項前段，裁定如主文。
中    華    民    國    100   年    1     月    14    日
                    家事法庭  法  官  蔡慧雯
以上正本係照原本作成。
如對本裁定抗告，須於裁定送達後10日內向本院提出抗告狀。
中    華    民    國   100    年    1     月    14    日
                              書記官  高竹瑩